臺灣高等法院刑事判決
109年度交上訴字第179號
上  訴  人  
即  被  告  曾俊誠




上列上訴人即被告因公共危險等案件，不服臺灣新竹地方法院10
9年度交訴字第99號，中華民國109年9月7日第一審判決（起訴案
號：臺灣新竹地方檢察署109年度偵緝字第571、572、573、574
號），提起上訴，本院判決如下：
    主  文
上訴駁回。
    事實及理由
一、本案經本院審理結果，認原審以上訴人即被告曾俊誠犯業務
    侵占罪（2罪）、竊盜罪（2罪）及肇事致人傷害逃逸罪，分
    別判處有期徒刑6月、6月、4月、4月及6月，業務侵占罪（2
    罪）、竊盜罪（2罪）均諭知如易科罰金，以新臺幣（下同
    ）1千元折算1日，並就得易科罰金部分定其應執行刑為有期
    徒刑1年5月，如易科罰金，以1千元折算1日；併諭知未扣案
    之犯罪所得50萬6891元沒收，於全部或一部不能沒收或不宜
    執行沒收時，追徵其價額。其認事用法及量刑均無不當，應
    予維持，並引用原審判決書記載之犯罪事實、證據及理由（
    如附件）。 
二、被告上訴意旨略以：被告素行良好，沒有前科，本案已與相
    關被害人陳葆祺達成和解，現在已有正常工作，希望法院從
    輕量刑並宣告緩刑，讓被告有機會可以去償還被害人的損失
    金額云云。
三、經查：
  ㈠按量刑係法院就繫屬個案犯罪之整體評價，為事實審法院得
    依職權自由裁量之事項。量刑判斷當否之準據，應就判決之
    整體觀察為綜合考量，不可摭拾其中片段，遽予評斷。即就
    個案量刑審酌之情狀為整體綜合之觀察，苟係以行為人之責
    任為基礎，並已斟酌刑法第57條各款所列情狀，基於刑罰目
    的性之考量、刑事政策之取向，以及行為人刑罰感應力之衡
    量等因素為之觀察，倘其刑之量定並未逾越公平正義之精神
    ，客觀上亦不生量刑畸重之裁量權濫用，自不得任意指摘為
    違法（最高法院106年度台上字第1930號判決意旨參照）。
    本件原審量刑時已審酌：「被告利用告訴人陳葆祺、陳朝陽
    對其之信任關係，利用職務之便為本案業務侵占犯行，又於
    離職後返回○○○○○店、○○店為本案竊盜犯行，均造成告訴人
    陳葆祺、陳朝陽受有財產損害，迄今未能完全賠償其等損害
    ，欠缺尊重別人財產權觀念，所為實有不該。又應可預見告
    訴人李美祺受有身體傷害，卻未對其採取救護或其他必要措
    施，逕自騎駛機車離開現場，置其安危於不顧，行為亦屬不
    該。惟念及被告犯後均坦承犯行，之前未有經法院判決判處
    罪刑之紀錄，有本院被告前案紀錄表1份附卷可參，素行良
    好。被告供稱之前已賠償告訴人陳葆祺、陳朝陽各3萬元（
    見原審交訴卷第75頁）。兼衡被告自陳高職畢業之智識程度
    ，之前在麵店工作，平均月入3萬2000元，無其他家人之家
    庭經濟狀況」，係以行為人責任為基礎，斟酌刑法第57條各
    款事由，既未逾越法定範圍，亦無違背公平正義之精神，客
    觀上不生量刑畸重或失出之裁量權濫用，核與罪刑相當原則
    無悖，自難認原審量刑有何不當或違法。再者，稽之告訴人
    陳葆祺於本院審理時到庭陳稱：「被告之前一直都說會還我
    錢，但最後都置之不理」等語（見本院卷第80頁）；嗣於本
    院宣判前來電稱：「我有跟被告達成和解，也有簽一紙本票
    ，但不知道他之後是否會履約支付，不過我還是原諒被告」
    等語，有本院公務電話來電紀錄表及被告所提出告訴人陳葆
    祺於民國109年12月27日書立之和解書各1件在卷可考（見本
    院卷第81、85頁），可見被告於原審宣判後，並未主動繼續
    賠償告訴人，益徵被告前揭所執上訴理由，難以憑採。另就
    被告所犯肇事致人傷害逃逸罪，業經原審依刑法第59條酌減
    其刑，而量處法定最低刑度之有期徒刑6月，即已無再予減
    輕之餘地，亦附此敘明。
  ㈡次按數罪併罰之定應執行之刑，係出於刑罰經濟與責罰相當
    之考量，為一種特別的量刑過程，相較於刑法第57條所定科
    刑時應審酌之事項係對一般犯罪行為之裁量，為定應執行刑
    之宣告，乃對犯罪行為人本身及所犯各罪之總檢視，除應考
    量行為人所犯數罪反應出之人格特性，並應權衡審酌行為人
    之責任與整體刑法目的及相關刑事政策，在量刑權之法律拘
    束性原則下，依刑法第51條第5款之規定，採限制加重原則
    ，以宣告各刑中之最長期為下限，各刑合併之刑期為上限，
    但最長不得逾30年（按修正前最長不得逾20年），資為量刑
    自由裁量權之外部界限，並應受法秩序理念規範之比例原則
    、平等原則、責罰相當原則、重複評價禁止原則等自由裁量
    權之內部抽象價值要求界限之支配，以使輕重得宜，罰當其
    責，俾符合法律授與裁量權之目的，以區別數罪併罰與單純
    數罪之不同，兼顧刑罰衡平原則。是個案之裁量判斷，除非
    有全然喪失權衡意義或其裁量行使顯然有違比例、平等諸原
    則之裁量權濫用情形，即不得任意指其為違法（最高法院10
    0年度台抗字第440號裁定要旨參照）。查本件被告所犯2次
    業務侵占罪、2次竊盜罪，最長期為有期徒刑6月，4罪宣告
    刑總和為有期徒刑1年8月，原審於此範圍內，酌定其應執行
    之刑為有期徒刑1年5月，並無逾越上開外部界限與內部界限
    ，屬法院裁量職權之適法行使，並無量刑過重之情形，亦無
    違反比例原則、公平正義原則、法律秩序之理念及法律之規
    範目的等內部性界限，亦難認原審就上開易科罰金之罪定應
    執行部分有何違法或不當之處。
  ㈢又被告除犯本件上開5罪外，尚因業務侵占案件，業經臺灣臺
    中地方法院以109年度易緝字第189號判決判處有期徒刑7月
    （尚未確定）在案，有本院被告前案紀錄表在卷可考，本院
    綜合上情及本件全案情節，認不宜宣告緩刑，併予指明。
　㈣綜上所述，本件被告猶執前詞提起上訴請求從輕量刑並宣告
    緩刑云云，並無理由，應予駁回。
據上論斷，應依刑事訴訟法第368條、第373條，判決如主文。
本案經檢察官張凱絜提起公訴，檢察官侯名皇到庭執行職務。
中　　華　　民　　國　　110 　年　　1 　　月　　14　　日
                  刑事第一庭    審判長法　官  李釱任 
                                      法　官  梁耀鑌
                                      法　官  崔玲琦
以上正本證明與原本無異。
肇事致人傷害逃逸罪部分如不服本判決，應於收受送達後20日內
向本院提出上訴書狀，其未敘述上訴之理由者並得於提起上訴後
20日內向本院補提理由書（均須按他造當事人之人數附繕本）「
切勿逕送上級法院」。
其餘部分不得上訴。
                                      書記官  李政庭
中　　華　　民　　國　　110 　年　　1 　　月　　14　　日

附錄：本案論罪科刑法條全文
中華民國刑法第185條之4
（肇事遺棄罪）
駕駛動力交通工具肇事，致人死傷而逃逸者，處1年以上7年以下
有期徒刑。
中華民國刑法第336條
對於公務上或因公益所持有之物，犯前條第1項之罪者，處1年以
上7年以下有期徒刑，得併科15萬元以下罰金。
對於業務上所持有之物，犯前條第1項之罪者，處6月以上5年以
下有期徒刑，得併科9萬元以下罰金。
前二項之未遂犯罰之。
中華民國刑法第320條
意圖為自己或第三人不法之所有，而竊取他人之動產者，為竊盜
罪，處5年以下有期徒刑、拘役或50萬元以下罰金。
意圖為自己或第三人不法之利益，而竊佔他人之不動產者，依前
項之規定處斷。
前二項之未遂犯罰之。